臺灣臺北地方法院刑事判決　　　　　　 100年度易字第2016號
公　訴　人　臺灣臺北地方法院檢察署檢察官
被　　　告　呂宜珊
上列被告因侵占案件，經檢察官提起公訴（100年度偵字第12949
號），本院判決如下：
    主  文
呂宜珊意圖為自己不法之所有，而侵占遺失物，處罰金新臺幣壹
萬元，如易服勞役，以新臺幣壹仟元折算壹日。
    事  實
一、呂宜珊於民國100年4月9日上午11時許，在址設臺北市○○
    區○○路2段58號「八方雲集鍋貼」店內，拾得張翠蓉所有
    不慎遺失在該處之廠牌為lenovo、序號：000000000000000
    、市價約新臺幣（下同）5千8百元手機1隻，竟意圖為自己
    不法所有，而予侵占，嗣將己所使用0000000000號sim卡插
    入該手機以發受話，因經張翠蓉報警，始循線查悉上情。
二、案經臺北市政府警察局文山第一分局報告臺灣臺北地方法院
    檢察署檢察官偵查起訴。
    理  由
一、證據能力：
(一)證人即被害人張翠蓉於偵查中向檢察官所為陳述，業經其具結
  ，有結文存卷為徵，復查無顯不可信之情，依刑事訴訟法第15
  9條之1第2項規定，應具證據能力。
(二)至其餘憑以認定本案犯罪事實之非供述證據（詳後述），查無
  違反法定程序之情，依刑事訴訟法第158條之4規定反面解釋，
  亦有證據能力。
二、訊據被告呂宜珊矢口否認有何侵占遺失物犯行，辯稱：伊沒
    拿該手機，0000000000號sim卡係借予前同居人陳佳龍使用
    云云，惟查：被告確有侵占張翠蓉所遺失之手機一情，有下
    列證據可資徵憑：
(一)證人即被害人張翠蓉於警詢、偵查中明確證稱：伊於100年4月
  9日上午11時許，放置己所有lenovo粉紅色手機在八方雲集鍋
  貼店內桌上，突然想到伊手機還在店內，再回去拿時，才發現
  手機不見，找尋附近位置並徵詢其他店員，但均無人發現，伊
  才確定手機不見，被告當日有在店內上班等語【臺灣臺北地方
  法院檢察署100年度偵字第12949號卷（下稱偵卷）第4頁正面
  及背面、第28頁】；復有告訴人所提該支手機包裝盒外觀影本
  存卷可佐（偵卷第5頁），足證張翠蓉確於上揭時地遺失該支
  手機。
(二)被告於警詢、本院審理程序自承：伊使用0000000000門號約快
  1年，伊在八方雲集工作時，有看過張翠蓉粉紅色手機，伊於1
  00年4月25日下午2時28分59秒，以0000000000門號接收伊妹王
  翠婷0000000000號電話等情（偵卷第2頁背面、本院卷第16頁
  背面），而此適與卷附通聯調閱查詢單顯示，0000000000門號
  於100年4月25日凌晨1時15分至晚間10時56分止，係置入序號
  000000000000000手機為通聯，且當日下午2時28分59分許，00
  00000000號確係發話予被告當時所使用0000000000門號一節相
  符（偵卷第17頁）；再參佐證人張翠蓉上揭所證：4月11日被
  告有上班，伊發現手機不見，再回去尋找，並詢問其他店員，
  惟無所獲等語，足證張翠蓉於100月4月11日遺失之手機確為被
  告所拾得並予侵占，進而置入sim卡供己使用，堪徵被告確有
  侵占遺失物犯行。
(三)被告固於本院審理程序辯稱：0000000000門號當時係借己前同
  居人陳佳龍使用云云，惟證人陳佳龍於本院審理時結證：伊沒
  跟被告借過該門號使用等語明確（本院卷第26頁背面），是被
  告此部分辯詞，尚難驟信；再參酌被告於警詢係辯以：伊使用
  0000000000門號約1年，期間曾交還伊母云云（偵卷第2頁背面
  ），是被告就該段期間上述門號實際使用人一節，所辯前後已
  有矛盾，核為卸責之詞，委無足憑。
(四)綜前所述，本案事證明確，被告犯行洵堪認定，應依法論科。
三、核被告所為，係犯刑法第337條侵占遺失物罪。爰審酌被告
    無前科，素行尚可，惟飾詞狡卸，亦未返還遺失物予被害人
    ，毫無逡悔之意，兼衡其國中肄業智識程度，暨犯罪動機、
    目的、手段、所侵占手機市價約5千8百元等一切情狀，量處
    如主文所示之刑，並諭知易服勞役折算標準。
據上論斷，應依刑事訴訟法第284條之1、第299條第1項前段，刑
法第337條、第42條第3項前段，刑法施行法第1條之1第1項、第2
項前段，判決如主文。
本案經檢察官陳雅譽到庭執行職務。
中    華    民    國   100    年    9     月     30    日
                  刑事第4庭法  官  陳琪媛
以上正本證明與原本無異。
如不服本判決，應於判決送達後10日內向本院提出上訴。
                           書記官  蔡文揚
中    華    民    國   100    年    9     月     30    日
附錄所犯法條全文：
刑法第337條：
中華民國刑法第337條
意圖為自己或第三人不法之所有，而侵占遺失物、漂流物或其他
離本人所持有之物者，處5百元以下罰金。